【裁判字號】    97,訴,1049
【裁判日期】    970826
【裁判案由】    偽造文書等
【裁判全文】
臺灣高雄地方法院刑事判決              97年度訴字第1049號
公  訴  人  臺灣高雄地方法院檢察署檢察官
被      告  甲○○
                    （另案
上列被告因偽造文書等案件，經檢察官提起公訴（97年度偵字第
9694號），被告就被訴事實為有罪之陳述，經本院合議庭裁定由
受命法官獨任進行簡式審判程序，本院判決如下：
    主  文
甲○○犯竊盜罪，累犯，處有期徒刑月；又犯行使偽造私文書
罪，累犯，處有期徒刑伍月，如附表編號一所示簽帳單上偽造之
「乙○○」署名壹枚沒收；又犯行使偽造私文書罪，累犯，處有
期徒刑陸月，如附表編號二所示簽帳單上偽造之「乙○○」署名
壹枚沒收。應執行有期徒刑壹年，如附表所示簽帳單上偽造之「
乙○○」署名共貳枚均沒收。
    事實及理由
一、犯罪事實：
  (一)甲○○於民國97年3 月25日10時許，至高雄市左營區○○○
    路275 號「志強當舖」質當行動電話1 支、數位相機1 台時
    ，向看管當舖之乙○○表示欲進入當舖櫃臺內以方便拿取質
    當物品，乙○○允其進入後，甲○○竟意圖為自己不法之所
    有，趁乙○○不注意之際，徒手竊取乙○○所有，置放在當
    舖內桌子上之富邦銀行信用卡1 張（卡號：00000000000000
    00），並於得手後藏放在外套口袋內離去。
  (二)甲○○於竊得上開信用卡後，另基於行使偽造私文書及意圖
    為自己不法所有之犯意，於97年3 月25日11時58分（起訴書
    誤載為同日12時5 分）許，在高雄市○○區○○路98號「愛
    國超市富民店」，持上開竊得之信用卡，盜刷購買洗顏洗面
    乳1 條、七星牌香菸1 包，共價值新臺幣（下同）170 元，
    並在消費之簽帳單「商店存根聯」持卡人簽名欄上偽簽「乙
    ○○」之署押1 枚（如附表編號1 所載）後，交付給上揭商
    店內不知情的店員而行使偽造之私文書，並使上開店員陷於
    錯誤，因而交付甲○○所選購之物品，足生損害於上開商店
    及乙○○本人。
  (三)甲○○再次基於行使偽造私文書及意圖為自己不法所有之犯
    意，於97年3 月25日12時52分許，在高雄市○○區○○路11
    7 巷1 號「家樂福大順量販店」內之3C館，持上開竊得之信
    用卡，盜刷購買價值3,989 元之三菱牌吸塵器1 台，並在消
    費之簽帳單「商店存根聯」持卡人簽名欄上偽簽「乙○○」
    之署押1 枚（如附表編號2 所載）後，交付給上揭商店內不
    知情的店員而行使偽造之私文書，並使上開店員陷於錯誤，
    因而交付甲○○所選購之物品，足生損害於上開商店及乙○
    ○本人。甲○○續承上開詐欺之接續犯意，於同日13時、13
    時1 分許，同在上開家樂福量販店，持上開竊得之信用卡，
    欲盜刷783 元購買不詳物品，惟因店員刷卡2 次交易均遭到
    拒絕，始未得手。嗣於同日19時55分許，在高雄市○○區○
    ○路601 巷605 號前，甲○○為警盤查，並當場扣得上開乙
    ○○所有之富邦銀行信用卡1 張（已發還），復於同日20時
    10分許，由甲○○會同警方至甲○○位於高雄市○○區○○
    路601 巷605 號8 樓住處，扣得愛國連鎖超市發票（統一編
    號ZR00000000）1 張、愛國超市富民店刷卡存根1 張、家樂
    福發票（統一編號ZP00000000）1 張、家樂福刷卡收據1 張
    、洗顏洗面乳1 條、三菱吸塵器（機型TC-CD1、號碼029363
    ）1 台。
二、認定事實所憑之證據：
  (一)被告甲○○於警詢、偵訊及本院審理時之自白（見偵一卷第
    7 至9 頁、第46、47頁、本院卷第40、50頁）。
  (二)證人即被害人乙○○於警詢、檢察官偵查中之指訴及證述（
    見偵一卷第10至12頁、第13至15頁）。
  (三)愛國連鎖超市發票、愛國超市富民店刷卡存根、家樂福發票
    、家樂福刷卡收據各1 張、洗顏洗面乳1 條、三菱吸塵器1
    台扣案及自願性同意搜索同意書、扣押筆錄、扣押物品目錄
    表、贓物認領保管單各1 份、照片7 張（見偵一卷第35、37
    、38頁、第41至44頁）。
  (四)冒刷明細單1 紙、志強當舖當票影本1 紙（見偵一卷第39、
    40頁）。
三、核被告就犯罪事實(一)所為，係犯刑法第320 條第1 項之普通
    竊盜罪；就犯罪事實(二)、(三)所為，均係犯同法第216 條、第
    210 條之行使偽造私文書罪及同法第339 條第1 項詐欺取財
    罪。又犯罪事實(三)關於被告持竊得信用卡盜刷783 元購買不
    詳物品未得逞部分之被告犯行，雖未經檢察官於起訴書中載
    明，惟業經公訴檢察官認有接續犯一罪關係，而在本院審理
    時予以補充論告及追訴，且與已起訴部分有接續犯一罪關係
    ，應為起訴效力所及，本院自得併予審理，附此敘明。被告
    偽造署押係偽造私文書之部分行為，而其偽造私文書後持以
    行使，偽造之低度行為亦為行使之高度行為所吸收，均不另
    論罪。另就犯罪事實(三)部分，被告雖先後有盜刷信用卡之詐
    欺行為，惟其所為上開行為，時間密接（相隔僅數分鐘）、
    地點相同，屬基於單一犯意接續多次行為，侵害一個法益，
    應為接續犯，屬單純一罪。又被告以一盜刷信用卡購物整體
    行為，過程中同時觸犯行使偽造私文書及詐欺取財罪，為想
    像競合犯，應從一重之行使偽造私文書罪論處。其上開所犯
    普通竊盜罪及就犯罪事實(二)、(三)所犯2 次行使偽造私文書罪
    （消費地點、被害商店均不相同），犯意各別，行為互殊，
    應分論併罰。查被告前因竊盜案件，經臺灣高等法院高雄分
    院以94年度上易字第35 3號判處有期徒刑2 年確定，再因違
    反毒品危害防制條例案件，經本院以94年度訴字第2491號判
    處有期徒刑9 月確定，上開2 罪原經裁定應執行有期徒刑2
    年7 月，於發監執行後在96年7 月10日假釋出監，後於96年
    7 月16日經裁定減刑為應執行有期徒刑2 年2 月又15日，而
    於96年7 月16日執行完畢，有臺灣高等法院被告前案紀錄表
    1 份在卷可按，其受徒刑之執行完畢，5 年以內故意再犯上
    開有期徒刑以上之罪，均為累犯，均依法加重其刑。爰審酌
    被告前有偽造文書、多次竊盜等前科，有臺灣高等法院被告
    前案紀錄表1 份在卷可按，素行非佳，其再犯本案竊盜犯行
    ，且於竊取被害人乙○○所有之信用卡後並冒名刷卡消費，
    所為已破壞信用卡之交易機能，並足生損害於被害人乙○○
    及上開商店。另衡以被告於本院審理時已知錯坦承犯行，其
    冒名刷卡之金額及被告犯罪之動機（生活困苦一時貪心）、
    目的、手段、智識程度國中畢業、生活狀況等一切情狀，分
    別量處如主文所示之刑，並定其應執行之刑，以資懲戒。又
    被告於附表所示時、地先後2 次刷卡消費之簽帳單均係一式
    二聯，且僅於「商店存根聯」有偽造「乙○○」之署名，有
    簽帳單影本數張在卷可佐（見偵一卷第37頁、本院卷第52、
    53頁）。另被告在簽帳單「商店存根聯」上偽造「乙○○」
    之署名後，既已交付商家收受，自非被告所有，而不得就該
    偽造之簽帳單宣告沒收。又被告上開刷卡消費之簽帳單「商
    店存根聯」，雖未扣案，然無證據證明確已滅失，是上開簽
    帳單上被告所偽造之「乙○○」署名共2 枚，應依刑法第21
    9 條之規定，不問屬於犯人與否，宣告沒收之。至扣案洗顏
    洗面乳1 條、三菱吸塵器1 台，雖為被告所有因犯罪所得之
    物，然為避免被害人日後向被告追償不易，故不為沒收之諭
    知，另扣案之發票、消費簽帳單（持卡人存根聯），經審酌
    後認同無沒收之必要，而不為沒收之諭知，併予敘明。
據上論斷，應依刑事訴訟法第273 條之1 第1 項、第284 條之1
、第299 條第1 項前段、第310 條之2 、第454 條第1 項，刑法
第320 條第1 項、第216 條、第210 條、第339 條第1 項、第55
條、第47條第1 項、第51條第5 款、第219 條，刑法施行法第1
條之1 ，判決如主文。
本案經檢察官劉俊良到庭執行職務。
中    華    民    國    97    年    8     月    26    日
                  鳳山刑事第一庭  法  官  林永村
以上正本證明與原本無異。
如不服本判決，應於判決送達後10日內，向本院提出上訴狀。
中    華    民    國    97    年    8     月    26    日
                                  書記官  李祥銘
附表：
┌──┬────┬──────┬──────┬────┬───────┐
│編號│所使用之│ 刷 卡 時 間│ 刷 卡 地 點│金額（新│沒收之物      │
│    │信用卡  │            │            │臺幣）  │              │
├──┼────┼──────┼──────┼────┼───────┤
│ 1  │乙○○所│97年3 月25日│高雄市左營區│170元   │本次消費簽帳單│
│    │有之富邦│11時58分    │富民路98號（│        │「商店存根聯」│
│    │銀行信用│            │愛國超市富民│        │上偽造之「陳旭│
│    │卡（卡號│            │店）        │        │伶」署名1 枚（│
│    │：552046│            │            │        │參本院卷第52頁│
│    │00000000│            │            │        │）。          │
│    │03）    │            │            │        │              │
├──┼────┼──────┼──────┼────┼───────┤
│ 2  │同上    │97年3 月25日│高雄市苓雅區│3989元  │本次消費之簽帳│
│    │        │12時52分    │大順三路117 │        │單「商店存根聯│
│    │        │            │巷1 號（家樂│        │」上偽造之「陳│
│    │        │            │福大順店）  │        │旭伶」署名1 枚│
│    │        │            │            │        │（參本院卷第53│
│    │        │            │            │        │頁。          │
└──┴────┴──────┴──────┴────┴───────┘
附錄本判決論罪科刑法條：
中華民國刑法第320條
（普通竊盜罪、竊佔罪）
意圖為自己或第三人不法之所有，而竊取他人之動產者，為竊盜
罪，處
 5 年以下有期徒刑、拘役或 5 百元以下罰金。
意圖為自己或第三人不法之利益，而竊佔他人之不動產者，依前
項之規定
處斷。
前二項之未遂犯罰之。
中華民國刑法第216條
(行使偽造變造或登載不實之文書罪)
行使第210 條至第215 條之文書者，依偽造、變造文書或登載不
實事項或使登載不實事項之規定處斷。
中華民國刑法第210條
(偽造變造私文書罪)
偽造、變造私文書，足以生損害於公眾或他人者，處5 年以下有
期徒刑。
中華民國刑法第339條
（普通詐欺罪）
意圖為自己或第三人不法之所有，以詐術使人將本人或第三人之
物交付者，處5 年以下有期徒刑、拘役或科或併科1 千元以下罰
金。
以前項方法得財產上不法之利益或使第三人得之者，亦同。
前二項之未遂犯罰之。


司法院資訊處製作；財團法人民間司法改革基金會備份。
